Inventaris van het archief van mr. A.A. Stratenus [levensjaren 1789-1836], 1566-1586
Nationaal Archief, Den Haag
- Afschrift van een brief van Granvelle aan don Juan d'Idiaques., 1584 september 5; 156
  Corr. de Granv. XI, 197.
- Afschrift van een brief van Don Juan d'Idiaques aan Franck., 1584 september 15; 157
  met ingesloten lijst van candidaten van het Gulden Vlies
  Corr. de Granv. XI, 233.
- Afschrift van een brief van Granvelle aan don Juan d'Idiaques., 1584 september 16; 158
  Corr. de Granv. XI, 244
  met uittreksels van 2 brieven van 15 september
  (Corr. de Granv. XI, 236 en 238).
- Afschrift van een brief van Don Juan d'Idiaques aan Granvelle., 1584 september 29; 159
  Corr. de Granv. XI, 296.
- Afschrift van een brief van Granvelle aan don Juan d'Idiaques., 1584 september 30; 160
  Corr. de Granv. XI, 298.
- Afschrift van een brief van Don Juan d'Idiaques aan Granvelle., 1584 oktober 2; 161
  Corr. de Granv. XI, 300.
- Afschrift van een brief van Don Juan d'Idiaques aan Granvelle., 1584 oktober 3; 162
  Corr. de Granv. XI, 302.
- Afschrift van een brief van Granvelle aan don Juan d'Idiaques., 1584 oktober 4; 163
  Corr. de Granv. XI, 309.
- Afschrift van een brief van Don Juan d'Idiaques aan Granvelle., 1584 oktober 6; 164
  Corr. de Granv. XI, 315.
- Afschrift van een brief van Don Juan d'Idiaques aan Granvelle., 1584 oktober 6; 165
  Corr. de Granv. XI, 317.
- Afschrift van een brief van Granvelle aan don Juan d'Idiaques., 1584 oktober 7; 166
  Corr. de Granv. XI, 324.
- Afschrift van een brief van Granvelle aan don Juan d'Idiaques., 1584 oktober 7; 167
- Afschrift van een brief van Granvelle aan don Juan d'Idiaques., 1584 oktober 11; 168
  Corr. de Granv. XI, 333.
- Afschrift van een brief van Granvelle aan don Juan d'Idiaques., 1584 oktober 14; 169
  Corr. de Granv. XI, 336.
- Afschrift van een brief van Don Juan d'Idiaques aan Granvelle., 1584 oktober 17; 170
  Corr. de Granv. XI, 340.
- Afschrift van een brief van Granvelle aan don Juan d'Idiaques., 1584 oktober 18; 171
  Corr. de Granv. XI, 347.
- Afschrift van een brief van Don Juan d'Idiaques aan Granvelle., 1584 oktober 20; 172
  Corr. de Granv. XI, 353.
- Afschrift van een brief van Granvelle aan don Juan d'Idiaques., 1584 oktober 21; 173
  Corr. de Granv. XI, 354.
- Afschrift van een brief van Don Juan d'Idiaques aan Granvelle., 1584 oktober 24; 174
  Corr. de Granv. XI, 358.
- Afschrift van een brief van Granvelle aan don Juan d'Idiaques., 1584 oktober 25; 175
  Corr. de Granv. XI, 361, 363, 364.
- Afschrift van een brief van Don Juan d'Idiaques aan Granvelle., 1584 november 22; 176
  Corr. de Granv. XI, I, 410.
- Afschrift van een brief van Don d'Idiaquez aan Granvelle., 1584 november 22; 177
  Mss. des Pays Bas, registers.
  Mss. de la Belgique, reg.377 portef.3.
- Afschrift van een brief van Balthasar Gerards aan Parma., 1584 (maart 21); 178
  Corr. de Guill. le Tac.. blz. 111.
- Afschrift van een brief van Philips II aan Parma., 1584 december 6; 179
  Corr. de Guill. le Tac.. blz. 245.
- Betoog van de Raad van Financiën aan Don Juan over 's Konings Domeinen en Financiën., 1577 mei; 180
  Mss. de Béthune, no. 3786 fol. 68.
- Brief van des Pruneaux aan Anjou, (1578 april 18); 181
  Mss. de Béthune, Reg. 8787 fo. 100
  Gedrukt: Muller et Diegerick I, 136.
- Memorie van des Pruneaux voor Anjou., 1578 (april); 182
  Mss. de Béthune, Reg. 8787 fo. 94
  Gedrukt: Muller et Diegerick I, 132.
- Instructie van Anjou voor zijn gezanten naar de Nederlanden, de la Rochepot en des Pruneaux., 1578 maart 28; 183
  Mss. de Béthune, no. 8780 P. 7
  Gedrukt: Muller et Diegerick I, 124.
- Brief van de Staten-Generaal aan Anjou., 1578 april 19; 184
  Mss. de Béthune, no. 8789 P. 113
  Gedrukt: Muller et Diegerick I, 129.
- Brief van den graaf van Lalaing aan de gezanten van Anjou., 1578 april 20; 185
  Mss. de Béthune, no. 8784 P. 65.
- Brief van de Staten-Generaal aan de gezanten van Anjou., 1578 april 20; 186
  Mss. de Béthune, no. 8780 P. 11.
- Rapport van Alféran aan de gezanten van Anjou over zijn zending naar Brussel., 1578 (na april 24); 187
  Mss. de Béthune, Reg. 8782 fo. 24
  Gedrukt: Kerwijn de Lettenhove V, 609
  voor datering zie: Muller et Diegerick I, 145.
- Brief van Duplessis Mornay aan des Pruneaux (?)., 1578 april 25; 188
  Mss. de Béthune, no. 8780 P. 12
  Gedrukt: Muller et Diegerick I, 148.
- Brief van Anjou aan des Pruneaux., 1578 april 26; 189
  Mss. de Béthune, no. 8780 P. 13
  Gedrukt: Muller et Diegerick I, 151.
- Brief van Willem van Oranje aan des Pruneaux., 1578 april 26; 190
  Mss. de Béthune, no. 8780 P. 14
  Gedrukt: Arch. de la mais d'Or. VI, 871.
- Brief van de magistraat en de gedeputeerden van de 3 leden van Brussel aan de gezanten van Anjou., 1578 april 27; 191
  Mss. de Béthune, no. 8780 P. 16
  Korte inhoud: Muller et Diegerick I, 158.
- Brief van de Staten-Generaal aan de gezanten van Anjou., 1578 mei 2; 192
  Mss. de Béthune, no. 8780 P. 19
  Korte inh.: Muller et Diegerick I, 163.
- Brief van de Staten-Generaal aan hun gedeputeerden te Saint-Ghislain., 1578 mei 5; 193
  Mss. de Béthune, no. 8780 P. 21
  Gedrukt: Lettres de lalaing p. 48.
- Brief van den graaf van Lalaing aan de gezanten van Anjou., 1578 mei 6; 194
  Mss. de Béthune, no. 8780 P. 18
  Gedrukt: Muller et Diegerick I, 171.
- Verzoekschrift van Oranje en de Staten van Holland en Zeeland aan Anjou om op, 1576 mei 6; 195
- Brief van Anjou aan des Pruneaux., 1578 mei 11; 196
  Mss. de Béthune, no. 8780 P. 22
  Gedrukt: Muller et Diegerick I, 206.
- Voorstel van de gezanten van Anjou op de artikelen door de Staten-Generaal aangeboden met apostillen van de Staten-Generaal., 1578 (mei 18); 197
  Mss. de Béthune, no. 8784 P. 17
  Gedrukt: Muller et Diegerick I, 214
- Brief van de Staten-Generaal aan Anjou., 1587 mei 20; 198
  Mss. de Béthune, no. 8780 P. 23
  Gedrukt: Blaes, II, 379.
- Voorstel van de gezanten van Anjou op de apostillen van 18 mei met apostillen daarop van de Staten-Generaal., 1578 (mei 20); 199
  Mss. de Béthune, no. 8784 P. 18
  Gedrukt: Muller et Diegerick I, 219.
- Brief van Anjou aan des Pruneaux., 1578 mei 23; 200
  Mss. de Béthune, no. 8780 P. 25
  Gedrukt: Muller et Diegerick I, 280.
- Brief van des Pruneaux aan de koningin van Navarre., 1578 (mei); 201
  Mss. de Béthune, Reg. 8787 fo. 44
  Gedrukt: Muller et Diegerick I, 255.
- Brief van Anjou aan zijn gezanten., 1578 mei 26; 202
  Mss. de Béthune, no. 8780 P. 26
  Gedrukt: Muller et Diegerick I, 241.
- Brief van des Pruneaux aan Bussy d'Antoise., 1578 mei 29; 203
  Mss. de Béthune, Reg. 8787 fo. 101
  Gedrukt: Muller et Diegerick I, 242.
- Brief van Willem van Oranje aan zijn zwager Frans Bourbon., 1578 mei 30; 204
  Mss. de Béthune, Reg. 8917 fo. 26
- Brief van Charlotte van Bourbon aan haar broeder., 1578 mei 30; 205
  Mss. de Béthune, Reg. 8917 fo. 58.
- Brief van de la Rochepot aan des Pruneaux en Mondoucet., 1578 juni 6; 206
  Mss. de Béthune, no. 8780 P. 27
  Gedrukt: Muller et Diegerick I, 263.
- Brief van d'Interville aan des Pruneaux., 1578 juni 6; 207
  Mss. de Béthune, no. 8783 P. 109
  Gedrukt: Muller et Diegerick I, 266.
- Brief van de Staten-Generaal aan de Staten van Henegouwen., 1578 juni 10; 208
  Mss. de Béthune, no. 8784 P. 88
  Gedrukt: Muller et Diegerick I, 270.
- Brief van Anjou aan de la Rochepot., 1578 juni 10; 209
  Mss. de Béthune, no. 8780 P. 29
  Gedrukt: Muller et Diegerick I. 271.
- Brief van de la Rochepot aan des Pruneaux en Mondoucet., 1578 juni 11; 210
  Mss. de Béthune, no. 8780 P. 31
  Gedrukt: Muller et Diegerick I, 273.
- Brief van Anjou van de Staten-Generaal, 1578 juni 12; 211
  Mss. de Béthune, Reg. 8787 fo. 108
  Blaes II, 381.
- Brief van Anjou aan des Pruneaux., 1578 juni 13; 212
  Mss. de Béthune, no. 8780 P. 33
  Gedrukt: Muller et Diegerick I, 275.
- Brief van des Pruneaux aan Anjou., 1578 juni 15; 213
  Mss. de Béthune, Reg. 8787 fo. 48
  Gedrukt: Muller et Diegerick I, 281.
- Instructie van Matthias voor Meetkerke en Oirschot., 1578 juni 15; 214
  Mss. de Béthune, no. 8786 P. 71
  Gedrukt: Muller et Diegerick I, 279.
- Brief van Anjou aan des Pruneaux., 1578 juni 20; 215
  Mss. de Béthune, no. 8780 P. 34
  Gedrukt: Muller et Diegerick I, 291.
- Brief van des Pruneaux aan de Staten-Generaal, (1578 c. juni 20); 216
  Mss. de Béthune, no. 8787 fol. 46
  Gedrukt: Muller et Diegerick I, 293.
- Brief van Anjou aan zijn afgevaardigden in de Nederlanden., 1578 juni 20; 217
  Mss. de Béthune, no. 8780 P. 35
  Gedrukt: Muller et Diegerick I, 288.
- Proces-verbaal van klachten der gezanten van Anjou en van het antwoord daarop door Nutkerke., 1578 juni 20; 218
  Mss. de Béthune, no. 8780 P. 36
  Gedrukt: Muller et Diegerick I, 292.
- Brief van des Pruneaux aan Anjou., 1578 juni 21; 219
  Mss. de Béthune, no. 8789 P. 117
  Gedrukt: Muller et Diegerick I, 294.
- Brief aan des Pruneaux aan Willem van Oranje., 1578 juni 22; 220
  Mss. de Béthune, no. 8789 P. 77
  Gedrukt: Arch. de la mais d'Or. VI, 899.
- Brief van Dammartin aan des Pruneaux., 1578 juni 24; 221
  Mss. de Béthune, no. 8786 P. 88
  Korte inh.: Muller et Diegerick, 902.
- Brief van Charlotte van Bourbon aan des Pruneaux., 1578 juni 24; 222
  Mss. de Béthune, no. 8780 P. 38
  Gedrukt: Arch. de la mais d'Or. VI, 402.
- Brief van des Pruneaux aan Willem van Oranje., 1578 (juni 24); 223
  Mss. de Béthune, Reg. 8787 fo. 102
  Gedrukt: Muller et Diegerick I, 301.
- Brief van des Pruneaux aan Anjou., 1578 juni 26; 224
  Mss. de Béthune, no. 8784 P. 96
  Gedrukt: Muller et Diegerick I, 307.
- Brief van de la Rochepot aan des Pruneaux en Mondoucet., 1578 juni 26; 225
  Mss. de Béthune, no. 8780 P. 40
  Gedrukt: Muller et Diegerick I, 309.
- Brief van Willem van Oranje aan des Pruneaux., 1578 juni 26; 226
  Mss. de Béthune, 8780 P. 42
  Gedrukt: Arch. de la mais d'Or. VI, 403.
- Brief van des Pruneaux aan Bussy d'Antoise, (1578 voor juni 29); 227
  Mss. de Béthune, no. 8783 fol. 117 verso
  Gedrukt: Muller et Diegerick I, 312.
- Brief van Bussy d'Antoise aan des Pruneaux., 1578 juni 29; 228
  Mss. de Béthune, no. 8780 P. 44.
- Brief van Anjou aan des Pruneaux., 1578 juni 29; 229
  Mss. de Béthune, no. 8780 P. 44 bis
  Gedrukt: Muller et Diegerick I, 314.
- Brief van Hendrik III aan Matignon, 1578 juni 30; 230
  Mss. de Béthune, no. 8794 P. 113
  Korte inh.: Muller et Diegerick I, 315.
- Brief van des Pruneaux aan zijn neef de Pons., 1578 juli 14; 231
  Mss. de Béthune, Reg. 8787 fo. 45.
- Brief van Willem van Oranje aan des Pruneaux., 1578 juli 17; 232
  Mss. de Béthune, no. 8780 P. 49
  Gedrukt: Arch. de la mais d'Or. VI, 420.
- Brief van des Pruneaux aan Anjou., 1578 juli 5; 233
  Mss. de Béthune, Reg. 8782 fo. 32
  Gedrukt: Muller et Diegerick I, 316.
- Brief van Hendrik III aan Matignon., 1578 juli 8; 234
  Mss. de Béthune, no. 8794 P. 115
  Korte inh.: Muller et Diegerick I, 322.
- Memorie van des Pruneaux voor Anjou, (1578 voor juli 12); 235
  Mss. de Béthune, no. 8787 fol. 41
  Gedrukt: Muller et Diegerick I, 323.
- Memorie van des Pruneaux voor Anjou, (1578 voor juli 12); 236
  Mss. de Béthune, no. 8787 fol. 83
  Gedrukt: Muller et Diegerick I, 327.
- Brief van Mondoucet aan Anjou, 1578 juli 16; 237
  Mss. de Béthune, no. 8780 P. 47
  Gedrukt: Muller et Diegerick I, 343.
- Brief van Charlotte van Bourbon aan des Pruneaux., 1578 juli 17; 238
  Mss. de Béthune, no. 8780 P. 51
- Brief van Hendrik III aan Matignon., 1578 juli 22; 239
  Mss. de Béthune, Reg. 8892 fo. 66.
- Brief van Anjou aan d'Humières., 1578 juli 18; 240
  Mss. de Béthune, Reg. 8820 fo. 97.
- Brief van des Pruneaux aan Willem van Oranje, (1578 juli 13); 241
  Mss. de Béthune, no. 8787 fol. 82 (no. 1)
  Gedrukt: Muller et Diegerick I, 337.
- Brief van des Pruneaux aan Charlotte van Bourbon, (1578 juli 13); 242
  Mss. de Béthune, no. 8787 fol. 82 (no. 2)
  Gedrukt: Muller et Diegerick I, 338.
- Brief van Anjou aan d'Humières met beschouwing daarover., 1578 juli 13; 243
  Port de Font no. 349
  Kort inh. van de brief: Muller et Diegerick I, 336.
- Memorie van Mondoucet., 1578 juli 16; 244
  Mss. de Béthune, no. 8780 fol. 46
  Gedrukt: Arch. de la mais d'Or. VI, 417
  Blijkens den gelijktijdige brief van Mondoucet aan Anjou was deze memorie bestemd voor des Pruneaux.
- Brief van Théron aan des Pruneaux., 1578 juli 25; 245
  Mss. de Béthune, no. 8780 P. 52
  Gedrukt: Muller et Diegerick I, 369.
- Brief van Anjou aan Bussy d'Amboise., 1578 augustus 7; 246
  Mss. de Béthune, no. 8780 P. 54.
- Brief van Dammartin aan des Pruneaux., 1578 juli 31; 247
  Mss. de Béthune, no. 8784 P. 110
  Gedrukt: Muller et Diegerick I, 372.
- Artikelen door den Raad van State opgesteld voor de onderhandeling met de gezanten van Anjou met de antwoorden daarop van genoemde gezanten en replieken., 1578 (augustus c. 2); 248
  Mss. de Béthune, no. 8784 fo. 15
  Dit stuk moet gesteld worden tussen 1 en 4 augustus. 1 augustus werd aan der Raad van State opgedragen een instructie voor deze onderhandelingen te ontwerpen, terwijl in de definitieve instructie van 4 augustus gebruik is gemaakt van de antwoorden en replieken in dit stuk vermeld.
- Brief van Anjou aan Mondoucet., 1578 augustus 7; 249
  Mss. de Béthune, no. 8780 P. 45.
- Brief van Anjou aan de Neuville., 1578 augustus 7; 250
  Mss. de Béthune, no. 8781 P. 30.
- Volmacht van Anjou aan des Pruneaux en de Neuville om de onderhandelingen met de Staten-Generaal, door Bussy d'Antoise begonnen, voort te zetten., 1578 augustus 7; 251
  Port de Font no. 349.
- Brief van Anjou aan Hazengier., 1578 augustus 7; 252
  Mss. de Béthune, no. 8780 P. 59.
- Brief van Anjou aan Willem van Oranje., 1578 augustus 7; 253
  Mss. de Béthune, 8780 P. 55
  Gedrukt: Arch. de la mais d'Or. VI, 435.
- Brief van Anjou aan de Staten-Generaal., 1578 augustus 7; 254
  Mss. de Béthune, no. 8780 P. 57.
- Brief van Anjou aan des Pruneaux., 1578 augustus 9; 255
  Mss. de Béthune, no. 8780 P. 60.
- Brief van Bellière aan (Anjou)., 1578 augustus 17; 256
  Mss. de Béthune, no. 8780 P. 61
  Gedrukt: Arch. de la mais d'or. VI, 443.
- Brief van la None aan Anjou., 1578 augustus 18; 257
  Mss. de Béthune, no. 8780 P. 63
  Gedrukt: Muller et Diegerick I, 420.
- Belofte van Anjou aan Willem van Oranje., 1578 augustus 18; 258
  Mss. de Béthune, no. 8780 P. 65
  Gedrukt: Muller et Diegerick I, 424.
- Brief van de Staten-Generaal aan Anjou., 1578 augustus 19; 259
  Mss. de Béthune, no. 8780 P. 67
  Gedrukt: Muller et Diegerick I, 427.
- Bekrachtiging door Anjou van het verdrag gesloten door zijn gezanten met de Staten-Generaal., 1578 augustus 20; 260
- Brief van Neuville-Villeroy aan d'Humières., 1578 augustus 20; 261
  Mss. de Béthune, Reg. 8820 fo. 98
  Neuville-Villeroy was staatssecretaris van den Franse koning.
- Brief van Anjou aan d'Horste., 1578 augustus 21; 262
  Mss. de Béthune, no. 8780 P. 70.
- Brief van Anjou aan Fresin., 1578 augustus 21; 263
  Mss. de Béthune, no. 8780 P. 69.
- Brief van Anjou aan den maarschalk Danville., 1578 augustus 21; 264
- Brief van Anjou aan d'Humières., 1578 augustus 21; 265
- Instructie van Anjou voor des Pruneaux., 1578 augustus 21; 266
  Mss. de Béthune, no. 8780 P. 71
  Gedrukt: Muller et Diegerick I, 432.
- Brief van Anjou aan des Pruneaux., 1578 augustus 24; 267
  Mss. de Béthune, no. 8780 P. 77
  Gedrukt: Muller et Diegerick I, 441.
- Brief van Anjou aan des Pruneaux., 1578 augustus 24; 268
  Mss. de Béthune, no. 8780 P. 78
  Gedrukt: Muller et Diegerick I, 439.
- Brief van Dumesnil aan des Pruneaux., 1578 augustus 25; 269
  Mss. de Béthune, no. 8780 P. 79
  Dumesnil was secretaris van Anjou.
- Verklaring van de Staten-Generaal, dat zij het door Anjou getekende verdrag ontvangen hebben., 1578 augustus 26; 270
  Mss. de Béthune, no. 8780 P.80.
- Brief van Anjou aan d'Humières., 1578 augustus 27; 271
  Mss. de Béthune, Reg. 8820 fo. 100.
- Belofte van des Pruneaux aan de Staten-Generaal., 1578 augustus 28; 272
  Mss. de Béthune, no. 8780 P. 82
  Gedrukt: Kerwijn de Lettenhove: V, 188.
- Geloofsbrief voor Aerschot en Fresen, afgevaardigden van de Staten-Generaal naar Anjou., 1578 augustus 27; 273
  Mss. de Béthune, no. 8780 fol. 67 verso.
- Instructie voor Aerschot en Fresen, (1578 augustus 27); 274
  Mss. de Béthune, no. 8780 fol. 68
  Gedrukt: Actes des Stat-Gen. 1294.
- Brief van de Staten-Generaal aan den graaf van Lalaing., 1578 augustus 28; 275
  Mss. de Béthune, no. 8780 P. 91.
- Brief van Anjou aan des Pruneaux., 1578 september 2; 276
  Mss. de Béthune, no. 8780 P. 93.
- Brief van de Staten-Generaal aan de Stad Landrecys., 1578 augustus 28; 277
  Mss. de Béthune, no. 8780 P. 91 verso
  Gedrukt: Muller et Diegerick I, 455
  Gelijkluidende brieven werden gezonden aan de steden Quesnoy en Bavay.
- Brief van de Staten-Generaal aan Anjou., 1578 september 6; 278
  Mss. de Béthune, no. 8780 P. 97.
- Brief van Willem van Oranje aan Anjou., 1578 september 8; 279
  Mss. de Béthune, no. 8780 P. 98
  Gedrukt: Corr. de Guill. le Tac.. IV, 69.
- Brief van Anjou aan d'Humières., 1578 september 13; 280
  Mss. de Béthune, Reg. 8820 fo. 103
  Korte inhoud: Muller et Diegerick II, 27.
- Brief van de Staten-Generaal aan Anjou., 1578 september 8; 281
  Mss. de Béthune, no. 8780 P. 96
  Gedrukt: Muller et Diegerick II, 12.
- Brief van Hendrik III aan d'Humières., 1578 september 19; 282
  Mss. de Béthune, Reg. 8820 fo. 105.
- Ordonnantie van Hendrik III om de gewelddaden van het krijgsvolk tegen te gaan., 1578 september 3; 283
  Mss. de Béthune, Reg. 8820 fo. 102.
- Brief van de Staten-Generaal aan Anjou., 1578 september 26; 284
  Mss. de Béthune, no. 8780 P. 100
  Gedrukt: Muller et Diegerick II, 81.
- Memorie van des Pruneaux voor Anjou., 1578 (oktober 9); 285
  Mss. de Béthune, Reg. 8787 fo. 103
  Gedrukt: Muller et Diegerick II, 106.
- Brief van de Staten-Generaal aan Landrecies en Quesnoy met bijgevoegde memorie., 1578 oktober 1; 286
  Mss. de Béthune, no. 8780 P. 102
  Gedrukt: Muller et Diegerick II, 95 en 98.
- Brief van de Staten-Generaal aan Anjou., 1578 oktober 12; 287
  Mss. de Béthune, no. 8780 P. 110
  Gedrukt: Muller et Diegerick II, 129.
- Brief van de Staten-Generaal aan Anjou., 1578 oktober 17; 288
  Mss. de Béthune, no. 8780 P. 110 verso
  Gedrukt: Muller et Diegerick II, 172.
- Verslag van de onlusten in Utrecht opgemaakt door het hof van Artois voor de commissarissen de Ville en Richardot, (1578 na oktober 26); 289
  Mss. de Gaigneres no. 679(8) Pièce 11
  26 oktober waren de Ville en Richardot nog in Antwerpen, het verslag is dus opgemaakt na dien datum.
- Instructie van Anjou aan des Pruneaux., 1578 november 4; 290
  Mss. de Béthune, no. 8780 P. 112
  Gedrukt: Muller et Diegerick II, 237.
- Brief van Anjou aan de Staten-Generaal, 1578 november 4; 291
  Mss. de Béthune, no. 8782 fo. 65
  Gedrukt: Blaes III, 169.
- Rapport van de gezanten van Anjou over hun onderhandelingen met de Staten-Generaal, (1578 na mei 9); 292
  Mss. de Béthune, no. 8784 fol. 5
  Gedrukt: Muller et Diegerick I, 186.
- Toespraak van Bonivet tot de Gentenaren, (1578 november 10); 293
  Mss. de Béthune, no. 8783 fol. 133
  Korte inhoud: Muller et Diegerick II, 259.
- Brief van Anjou aan d'Haumières., 1578 oktober 18; 294
  Mss. de Béthune, Reg. 8820 fol. 106.
- Antwoord der Staten-Generaal op de artikelen hun aangeboden door des Pruneaux., 1578 november 20; 295
  Mss. de Béthune, no. 8784 fol. 66 en no. 8782 fol. 74 (dit laatste onvolledig)
  Gedrukt: Muller et Diegerick II, 289.
- Brief van de Staten-Generaal aan Anjou., 1578 november 25; 296
  Mss. de Béthune, no. 8781 fo. 9
  Gedrukt: Muller et Diegerick II, 292.
- Brief van Anjou aan de Staten-Generaal, (1578 november 25); 297
  Mss. de Béthune, no. 8786 fol. 70
  Gedrukt: Muller et Diegerick II, 295.
- Verklaringen afgelegd voor schepenen van Dendermonde betreffende gewelddaden bedreven tegen Bonivet, gezant van Anjou naar Gent., 1578 november 28; 298
  Mss. de Béthune, no. 8783 fol. 65.
- Antwoord van Anjou op het antwoord der Staten-Generaal aan des Pruneaux., 1578 december 1; 299
  Mss. de Béthune, no. 8780 fol. 122
  Gedrukt: Muller et Diegerick II, 324.
- Brief van Anjou aan de Staten-Generaal., 1578 december (1); 300
  Mss. de Béthune, no. 8780 fol. 131
  Gedrukt: Muller et Diegerick II, 921.
- Brief van Anjou aan den burggraaf van Gent., 1578 december 7; 301
  Mss. de Béthune, no. 8781 fol. 13
  Gedrukt: Muller et Diegerick II, 334.
- Inventaris van de juwelen van Anjou door Thauzin beleend bij een Lombard in Brussel., 1578 december 11; 302
  Mss. de Béthune, no. 8784 fol. 20
  Thauzin (ook gespeld: Tousin) was de hofmeester van Busoy.
- Brief van Willem van Oranje aan des Pruneaux., 1578 december 12; 303
  Mss. de Béthune, no. 8781 fol. 17
  Gedrukt: Arch. de la mais d'Or VI, 490.
- Instructie van Anjou voor des Pruneaux., 1578 december 12; 304
  Mss. de Béthune, no. 8781 fol. 1
  Gedrukt: Muller et Diegerick II, 398.
- Brief van Anjou aan den burggraaf van Gent., 1578 december 12; 305
  Mss. de Béthune, no. 8781 fol. 19.
- Volmacht van Anjou aan des Pruneaux om te onderhandelen met de Staten-Generaal, 306
  Port. de Font. no. 350,
  Gedrukt: Muller et Diegerick II, 346.
- Brief van Anjou aan des Pruneaux., 1578 december 14; 307
  Mss. de Béthune, no. 8781 fol. 23.
- Brief van Anjou aan de Staten-Generaal., 1578 december 14; 308
  Mss. de Béthune, no. 8781 fol. 21
  Gedrukt: Muller et Diegerick II, 949 (daar gedateerd: december 12).
- Memorie van des Pruneaux met de middelen tot vervulling der beloftes door de Staten-Generaal aan Anjou gedaan, (1578 na december 14); 309
  Mss. de Béthune, no. 8783 fol. 56
  Korte inhoud: Muller et Diegerick II, 361.
- Brief in blanco van Anjou., 1578 december 12; 310
  Mss. de Béthune, no. 8780 fol. 130
  Des Pruneaux kreeg enige exemplaren hiervan mee om te distribueren, zie Muller et Diegerick II, 358 noot 2.
- Brief van Willem van Oranje aan des Pruneaux., 1578 december 21; 311
  Mss. de Béthune, no. 8781 fol. 31
  Gedrukt: Arch. de La mais d'Or VI, 515.
- Brief van Castelnau de la Mauvissiére aan des Pruneaux., 1578 december 21; 312
  Mss. de Béthune, no. 8781 fol. 33.
- Brief van Anjou aan des Pruneaux., 1578 december 22; 313
  Mss. de Béthume no. 8781 fol. 42
  Gedrukt: Muller et Diegerick II, 397.
- Instructie van Anjou voor des Pruneaux., 1578 december 22; 314
  Mss. de Béthune, no. 8781 fol. 35
- Brief van Anjou aan des Pruneaux., 1578 december 23; 315
  Mss. de Béthune, no. 8781 fol. 37
  Gedrukt: Muller et Diegerick II, 402.
- Brief van Anjou aan des Pruneaux., 1578 december 24; 316
  Mss. de Béthune, no. 8781 fol. 39
  Gedrukt: Muller et Diegerick II, 405.
- Brief van Anjou aan des Pruneaux., 1578 december 27; 317
  Mss. Dulhard nr. 8781 fol. 43
  Gedrukt: Muller et Diegerick II, 419.
- Brief van Willem van Oranje aan des Pruneaux., 1578 december 27; 318
  Mss. de Béthune, no. 8781 fol. 44
  Gedrukt: Arch. de la mais d'Or VI, 520.
- Brief van den abt van Marvilles aan des Pruneaux., 1578 december 27; 319
  Mss. de Béthune, no. 8781 fol. 40
  Gedrukt: Muller et Diegerick II, 421.
- Memorie van des Pruneaux aan den Staten-Generaal., 1578 december 28; 320
  Mss. de Béthune, no. 8783 fol. 50
  Gedrukt: Muller et Diegerick II, 427 (en daarna gedateerd: december 29).
- Artikelen door de magistraat van Gent vastgesteld voor de onderhandeling met de Malcontenten, met apostillen van Anjou., 1578 december 16; 321
  Mss. de Béthune, no. 8781 fol. 24
  Gedrukt: Muller et Diegerick II, 370.
- Brief van Anjou aan des Pruneaux., 1578 december (c. 20); 322
  Mss. de Béthune, no. 8781 fol. 20
  Deze brief is geschreven tussen december 13 (vertrek van des Pruneaux) en december 26 (vertrek van Anjou uit Bergen).
- Brief van la None aan den Staten van Vlaanderen (?) Port. de Font. no. 353, (1576) december 20; 323
  Blijkens den inhoud is deze brief zeer waarschijnlijk van 1576.
- Brief van den burggraaf van Gent aan de Staten-Generaal., 1578 december 31; 324
  Mss. de Béthune, no. 8781 fol. 46.
- Artikelen opgemaakt door Oranje met Havré en Rennenberg met apostillen van Matthias en den Raad van State., 1578 december 31 uit doos 1578:2; 325